臺灣高等法院刑事判決
109年度上訴字第3848號
上  訴  人  
即  被  告  謝侑良


選任辯護人  劉政杰律師
            劉鑫成律師
上列上訴人因違反毒品危害防制條例案件，不服臺灣桃園地方法
院108年度訴字第941號，中華民國109年8月19日第一審判決（起
訴案號：臺灣桃園地方檢察署108年度偵字第11733號），提起上
訴，本院判決如下：
    主  文
上訴駁回。               
    事實及理由
一、經本院審理結果，認原審依上訴人即被告謝侑良於警詢、偵
    訊及原審之自白、證人即佯裝購毒者之警員婁少懷於偵訊之
    證詞、被告持用行動電話之簡訊翻拍照片、通訊譯文、現場
    照片、扣案咖啡包3包及臺北榮民總醫院鑑定書等證據，綜
    合判斷，認定被告販賣第三級毒品3,4-亞甲基雙氧苯基乙基
    胺戊酮未遂犯行，事證明確，所為係犯修正前毒品危害防制
    條例第4條第6項、第3項販賣第三級毒品未遂罪，經依刑法
    第25條第2項及修正前毒品危害防制條例第17條第2項規定遞
    減其刑，審酌被告明知毒品對人體之危害性，仍非法販賣毒
    品，無視政府反毒政策及宣導，其行為足以助長毒品之氾濫
    ，並戕害人體身心健康、危害社會治安及善良風氣，自應受
    一定程度之刑事非難。惟念被告犯後坦承犯行，犯後態度尚
    非惡劣，兼衡扣案毒品之數量、被告生活狀況（被告有同罪
    質販賣第三級毒品之前案紀錄）、智識程度、家庭經濟狀況
    等一切情狀，量處有期徒刑1年10月；另說明扣案含第三級
    毒品咖啡包3包應依刑法第38條第1項規定沒收，行動電話1
    支應依毒品危害防制條例第19條第1項規定沒收，經核原判
    決認事用法及量刑均無不當，應予維持，並補充被告於本院
    之自白（本院卷第94頁）為證據。
二、被告上訴意旨略以：原判決以被告發送簡訊與2千人，認被
    告無刑法第59條減刑規定適用，容有疑義，被告所販賣之毒
    品並未流入市面，原判決係以不存在之假設否定被告有上開
    減刑規定適用，被告犯罪所得僅新臺幣100元，能否謂無情
    輕法重可堪憫恕之情，請撤銷原判決，更為有利被告之判決
    云云。
三、刑法第59條規定之酌量減輕其刑，必須犯罪另有特殊之原因
    與環境，在客觀上足以引起一般同情，認為即使予以宣告法
    定最低度刑，猶嫌過重者，始有其適用。倘被告別有其他法
    定減輕事由者，應先適用法定減輕事由減輕其刑後，猶認其
    犯罪之情狀顯可憫恕，即使科以該減輕後之最低度刑仍嫌過
    重者，始得適用刑法第59條規定酌量減輕其刑；此項犯罪情
    狀是否顯可憫恕而酌量減輕其刑之認定，係屬法院得依職權
    自由裁量之事項。原判決以被告犯販賣第三級毒品未遂罪，
    經考量適用刑法第25條第2項、修正前毒品危害防制條例第1
    7條第2 項規定減輕其刑後，已無情輕法重之憾，參酌被告
    於原審自承其發送簡訊人數約2千人左右之犯罪情節，對社
    會治安潛在威脅非輕，並無處以最低刑度猶嫌過重之情形，
    因認不宜再依刑法第59條酌減其刑等旨（見原判決第6、7頁
    ），自非以被告發送簡訊之人數，作為其無刑法第59條規定
    適用之唯一依據，核無適用法則不當之違法。被告上訴意旨
    執此指摘，並無理由。被告及其辯護人於本院審理時另以被
    告年紀尚輕、有小孩，係受朋友影響，對法意識較不明確，
    請從輕量刑云云。惟原判決於量刑時，已綜合審酌前述包含
    上訴意旨所指各情及刑法第57條科刑等一切情狀，在罪責原
    則下適正行使其量刑之裁量權，所量定之刑罰，已兼顧相關
    有利與不利之科刑資料，並未逾越法定刑度或範圍，亦與罪
    刑相當原則無悖，並無濫用裁量權限之違法情形，被告仍執
    已經原審審酌事項，漫指原判決量刑過重，請求從輕量刑云
    云，亦無理由。綜上，被告上訴指摘原判決違法不當，為無
    理由，應予駁回。
四、據上論結，應依刑事訴訟法第373條、第368條，判決如主文
    。
本案經檢察官林永提起公訴，檢察官許祥珍到庭執行職務。
中　　華　　民　　國　　109 　年　　11　　月　　30　　日
                  刑事第十四庭  審判長法　官  黃斯偉
                                      法　官  許泰誠
                                      法　官  黎惠萍
以上正本證明與原本無異。
如不服本判決，應於收受送達後20日內向本院提出上訴書狀，其
未敘述上訴之理由者並得於提起上訴後20日內向本院補提理由書
（均須按他造當事人之人數附繕本）「切勿逕送上級法院」。
                                      書記官  江采廷
中　　華　　民　　國　　109 　年　　11　　月　　30　　日
附錄：本案論罪科刑法條全文
修正前毒品危害防制條例第4條第3項、第6項
製造、運輸、販賣第一級毒品者，處死刑或無期徒刑；處無期徒
刑者，得併科新臺幣二千萬元以下罰金。
製造、運輸、販賣第二級毒品者，處無期徒刑或七年以上有期徒
刑，得併科新臺幣一千萬元以下罰金。
製造、運輸、販賣第三級毒品者，處七年以上有期徒刑，得併科
新臺幣七百萬元以下罰金。
製造、運輸、販賣第四級毒品者，處五年以上十二年以下有期徒
刑，得併科新臺幣三百萬元以下罰金。
製造、運輸、販賣專供製造或施用毒品之器具者，處一年以上七
年以下有期徒刑，得併科新臺幣一百萬元以下罰金。
前五項之未遂犯罰之。
附件：